sk-SK: Laserový svetelný zdroj: LED; Laserová dióda; Iné
cs: Laserový zdroj světla: LED; Laserová dioda; Jiné
pl: Źródło światła lasera: LED; Laser półprzewodnikowy; Inne
el: Πηγή φωτός λέιζερ: LED; Δίοδος λέιζερ; Άλλο
ro-RO: Sursa de lumină laser: LED; Diodă laser; Altele
vi: Nguồn ánh sáng laze: LED; Điốt laze; Khác
es: Fuente de luz láser: LED; Diodo láser; Otros
de: Lichtquelle des Lasers: LED; Laserdiode; Sonstiges
sv: Laserljuskälla: LED; Laserdiod; Övrigt
da: Laserlyskilde: LED; Laserdiode; Andet
pt-BR: Fonte de luz a laser: LED; Diodo laser; Outro
en: Laser light source: LED; Laser diode; Other
pt-PT: Fonte de luz laser: LED; Laser diodo; Outro
fr: Source de lumière laser: LED; Diode laser; Autre
zh-CN: 激光光源: LED; 激光二极管; 其他
nl: Lichtbron laser: Led; Laserdiode; Andere
lt-LT: Lazerio šviesos šaltinis: LED; Lazerinis diodas; Kita
bg-BG: Лазерен източник на светлина: LED; Лазерен диод; Други
ru: Источник лазерного излучения: LED; Лазерный диод; Другой
tr: Lazer ışık kaynağı: LED; Lazer diyot; Diğer
hr-HR: Laserski izvor svjetla: LED; Laserska dioda; Ostalo
it: Sorgente della luce laser: LED; Diodo laser; Altro
fi: Laservalonlähde: LED; Laserdiodi; Muu
ko: 레이저 광원: LED; 레이저 다이오드; 기타
hu: Lézeres fényforrás: LED; Lézerdióda; Egyéb
sl-SI: Vir laserske svetlobe: LED; Laserska dioda; Drugo
th: แหล่งกำเนิดแสงเลเซอร์: การพิมพ์ระบบ LED; หลอดเลเซอร์ไดโอด; อื่นๆ
nb: Laserlyskilde: LED; Laserdiode; Annet
zh-TW: 雷射光源: 發光二極體; 雷射二極體; 其他
ja: レーザー光源: LED; レーザーダイオード; その他